# 少数股东权益为何为与归属母公司净资产乘比例有差异？

提问人：wwq1979 时间：2013-03-28 16:37:39
例：我有一子公司，其有非全资孙公司，子公司自身账面少数股东权益为 100 ，归属于母公司净资产为200(少数股权为40%)，按理说，该子公司最终在合并报表中反映的200*40%+100=180，但在实际中，我公司有几家此类公司按上述算法算出来的，和用上年余额+-本期损益就会有差异，因为子公司成立时间都很久远了，无从考查其相差的具体原因。现在领导问起这事，我更多的是想知道，一般会有哪些情况会引起如些差异。 我查到一家查异如下：一子公司原为非全资，在某年 6 月收购了其少数股权，但1-5月利润按比例归其确认，在次年分红后，仍剩有少数股东权益（即盈余积按其比例计算数），此种事项就会引起归属母公司净资产乘少数股东比例出来的结果与逐年+-少数股东损益变化出来的结果会有差异。

回答人：chenyiwei
你说的这种情况不排除存在会计差错的可能性，因为所有少数股权均被收购，成为全资子公司以后，对该子公司而言少数股权应当全部转出，期末不应再有少数股权。建议再复核当初的合并报表编制是否正确。